【裁判字號】    95,訴,761
【裁判日期】    950630
【裁判案由】    搶奪等
【裁判全文】
臺灣彰化地方法院刑事判決        九十五年度訴字第七六一號
公  訴  人  臺灣彰化地方法院檢察署檢察官
被      告  丙○○
                    （另案在臺灣彰化監獄彰化分監執行中）
            丁○○
                    （
上列被告等因搶奪等案件，經檢察官提起公訴（九十五年度偵字
第二七六五、三五五七號），及移送併案審理（九十五年度偵字
第三二七三、三七０五、四一五一、五０八八號），本院判決如
下：
    主  文
丙○○共同連續意圖為自己不法之所有，而搶奪他人之動產，累
犯，處有期徒刑貳年貳月。扣案之鑰匙壹支沒收之。
丁○○共同連續意圖為自己不法之所有，而搶奪他人之動產，累
犯，處有期徒刑貳年肆月。扣案之鑰匙壹支沒收之。
    事  實
一、丙○○（前曾於民國九十三年十二月二十七日，因違反毒品
    危害防制條例案件，經本院以九十三年度訴字第一四五九號
    判處有期徒刑七月確定，入監後已於九十四年十月五日縮刑
    期滿執行完畢）、丁○○（前曾於九十四年二月十四日，因
    違反毒品危害防制條例案件，經本院以九十三年度訴字第一
    五六一號判處有期徒刑八月確定，入監後已於九十四年八月
    二十六日縮刑期滿執行完畢）二人因缺款，竟興起竊取他人
    所有物品及竊取機車供以作為搶奪之交通工具之用之意，而
    均基於竊盜及搶奪之為自己不法所有意圖之概括犯意，或各
    獨自一人，或共同基於竊盜（指附表壹編號一、二所示部分
    ）、搶奪（指附表貳編號四至八所示部分）之犯意聯絡，先
    、後於如附表壹、貳所示之時間、地點，以如附表壹、貳所
    示之方法為竊盜或搶奪行為【其二人歷次竊盜之時間、地點
    、對象、方法及竊取財物，詳如附表壹所示；又各次搶奪之
    時間、地點、對象、手段、搶奪既遂之所得財物（指附表貳
    編號一至三、六、八所示部分）及搶奪未能得逞而未遂之情
    形（指附表貳編號四、七所示部分），均詳見附表貳所載】
    。嗣因如附表壹編號三、四所示之乙○○、隆港交通器材有
    限公司（以下簡稱隆港公司）人員戊○○，分別於九十五年
    一月二十六日、同年三月七日報警處理，乃為警循線查悉如
    附表壹編號三、四所示之竊盜犯行；又先、後於九十五年三
    月十五日下午七時三十分許、同年月十六日上午九時許，為
    警前至丙○○、丁○○二人位於彰化縣溪州鄉○○村○路巷
    五十號、彰化縣秀水鄉秀水村華龍巷六號住處將其二人拘提
    到案，並起出丁○○所有供竊取如附表壹編號一、二所示機
    車所用之鑰匙一支、丙○○所有之黑色半罩式安全帽一頂、
    藍黑色外套一件、黑色長褲一件、藍白色拖鞋一雙及丁○○
    所有之黑色外套一件、藍色牛仔褲一件、白色球鞋一雙等物
    （以上為其二人為如附表壹、貳所示之部分犯行時所穿戴之
    物）扣案，乃為警查獲如附表壹編號一、二所示之竊盜犯行
    ，及如附表貳編號二、四至八所示之搶奪犯行；再經警循線
    查悉丁○○所為如附表貳編號一、三所示之搶奪犯行，並先
    、後於九十五年三月十七日、同年月二十日，借提羈押在臺
    灣彰化看守所之丁○○而查獲。
二、案經彰化縣警察局彰化分局報請臺灣彰化地方法院檢察署檢
    察官偵查起訴，及由彰化縣警察局彰化分局、員林分局報請
    臺灣彰化地方法院檢察署檢察官偵查後移送併案審理，暨由
    基隆市警察局第三分局報請臺灣基隆地方法院檢察署檢察官
    偵查後呈請臺灣高等法院檢察署檢察長核轉臺灣彰化地方法
    院檢察署檢察官偵查後移送併案審理。
    理  由
一、本件有關以下所引用之被告丙○○、丁○○二人以外之人於
    審判外之言詞或書面陳述，且不符合刑事訴訟法第一百五十
    九條之一至第一百五十九條之四之規定者，依刑事訴訟法第
    一百五十九條之五之規定，均具有證據能力（因前開證據均
    業經本院於審理時當庭直接提示而為合法之調查，且檢察官
    及被告丙○○、丁○○於本院審理提示上開證據調查之際，
    均未於言詞辯論終結前聲明異議，又查無前揭證據有何非法
    取證之情事，是本院審酌上情，認均適當作為證據），先予
    敘明。
二、訊據被告丙○○對於上揭事實均坦承不諱；質之被告丁○○
    除否認有如附表貳編號一所示之搶奪犯行外，對於其餘部分
    亦均坦認無訛，被告丁○○並就上開否認部分辯稱：伊未曾
    去過如附表貳編號一所示之檳榔攤，並未在上開檳榔攤搶奪
    云云。惟查：如附表貳編號一所示之搶奪犯行，確係被告丁○○一人所為一節，已據證人即被害人庚○○於警詢及偵查
    中證述、指認綦詳；又警方於案發後之同日上午七時許，在
    被害人庚○○所經營址設彰化縣彰化市○○路一一三號檳榔
    攤之鋁門外面玻璃（靠近門把邊）所採集之指紋，經送由內
    政部警政署刑事警察局比對之結果，核與被告丁○○之檔存
    指紋卡左中指指紋相符一情，亦有內政部警政署刑事警察局
    九十五年四月四日刑紋字第０九五００四六三四三號鑑驗書
    、彰化縣警察局彰化分局刑案現場勘察報告（含勘察、採證
    照片共計十二幀）、刑事案件證物採驗紀錄表各一份在卷可
    憑，足認證人庚○○前開證述，並非虛妄而為可信，被告丁○○辯稱：伊未曾去過被害人庚○○所經營之上開檳榔攤，
    沒有在該檳榔攤搶奪被害人庚○○云云，顯係事後卸責之詞
    ，諉無可採。又被告丙○○於警詢時雖自白其於如附表壹編
    號四所示之連續三次竊盜行為之時間，分別係九十五年二月
    十九日、同年二月二十六日及同年三月五日之下午十一時許
    ，然證人即隆港公司人員戊○○於警詢證稱：公司失竊三次
    ，分別係於九十五年二月十九日下午二時許、同年二月二十
    六日下午二時許及同年三月五日上午八時許盤點時發現遭竊
    等語，是被告為上開三次竊盜犯行之時間，應分別為隆港公
    司盤點發現失竊之前一日下午十一時許始為正確，附此敘明
    。此外，復有證人甲○○、李耀賢、乙○○、子○○、丑○○、辛○○、己○○、陳鈺娟、壬○○、癸○○等人於警詢
    之證述、「車輛竊盜詳細資料畫面」二紙、「車籍作業系統
    ─查詢認可資料」、贓物領據各一份及照片八十幀在卷可稽
    ，並有被告丁○○所有供竊取如附表壹編號一、二所示機車
    所用之鑰匙一支，及被告丙○○、丁○○二人所有於為如附
    表壹、貳所示部分犯行穿用之黑色半罩式安全帽一頂、藍黑
    色外套一件、黑色長褲一件、藍白色拖鞋一雙、黑色外套一
    件、藍色牛仔褲一件、白色球鞋一雙扣案可佐，本件事證明
    確，被告丙○○、丁○○二人前開犯行均洵足認定。
三、核被告丙○○所為如附表壹編號一、二、四所示之竊盜行為
    ，及被告丁○○所為如附表壹編號一至三所示之竊盜犯行，
    均係犯刑法第三百二十條第一項之普通竊盜罪。又被告丙○○所為如附表貳編號二、五、六、八所示之搶奪犯行，及被
    告丁○○所為如附表貳編號一、三、五、六、八所示之搶奪
    行為，則均係犯刑法第三百二十五條第一項之搶奪罪；被告
    丙○○、丁○○二人所為如附表貳編號四、七所示之搶奪行
    為，則均係犯刑法第三百二十五條第三項、第一項之搶奪未
    遂犯行。公訴人雖未敘及被告丙○○所為如附表壹編號四所
    示之竊盜犯行，亦未敘及被告丁○○所為如附表壹編號三所
    示之竊盜犯行及如附表貳編號一、三所示之搶奪犯行，然上
    開部分與公訴人起訴書所載被告丙○○所為之連續竊盜犯行
    ，及被告丁○○所為之連續竊盜、連續搶奪既遂、未遂之犯
    行間，分別具有連續犯之裁判上一罪關係而均為起訴效力所
    及，本院自均應併為審理。又被告丙○○、丁○○二人，就
    如附表壹編號一、二所示之竊盜犯行，及如附表貳編號四至
    八所示之搶奪（其中如附表貳編號四、七所示部分，係屬搶
    奪未遂）犯行，均有犯意聯絡與行為分擔，均應論以共同正
    犯。被告丙○○、丁○○二人先、後多次之竊盜犯行，時間
    緊接，犯罪構成要件相同，顯均係基於概括之犯意反覆為之
    ，均為連續犯，應依連續犯之規定，各論以一罪，並均加重
    其刑；其二人先後所為之搶奪既遂、搶奪未遂犯行，均時間
    緊接，犯罪基本構成要件相同，顯亦係基於概括之犯意反覆
    為之，均為連續犯，應依連續犯之規定，各論以一較重之搶
    奪既遂罪，並均加重其刑。再被告丙○○、丁○○二人於本
    院準備程序及審理時均一致供稱其等竊取如附表壹編號一、
    二所示之機車，係要作為搶奪之用等語，且其二人確已將上
    開竊得之機車供作犯如附表貳編號四至八所示搶奪犯行之交
    通工具，是被告丙○○、丁○○二人所犯前開連續竊盜及連
    續搶奪之犯行，具有手段、目的之牽連關係，應依刑法第五
    十五條之規定，各從以一較重之連續搶奪罪處斷。另被告丙○○前曾於九十三年十二月二十七日，因違反毒品危害防制
    條例案件，經本院以九十三年度訴字第一四五九號判處有期
    徒刑七月確定，入監後已於九十四年十月五日縮刑期滿執行
    完畢，被告丁○○前則曾於九十四年二月十四日，因違反毒
    品危害防制條例案件，經本院以九十三年度訴字第一五六一
    號判處有期徒刑八月確定，入監後已於九十四年八月二十六
    日縮刑期滿執行完畢，有臺灣彰化地方法院檢察署刑案資料
    查註紀錄表、臺灣高等法院被告全國前案紀錄表各二份在卷
    可考，其二人均於五年以內再犯本件有期徒刑以上之罪，均
    為累犯，均應依刑法第四十七條之規定，遞加重其刑。爰審
    酌被告丙○○、丁○○二人之素行、犯罪之動機、目的均係
    為圖一己之私利、竊盜、搶奪之手段、次數、所得財物之價
    值、對如附表壹、貳所示被害人所生之損害及被告丙○○、
    丁○○二人犯罪後之態度等一切情狀，分別量處如主文第一
    項、第二項所示之刑，以示懲儆。
四、扣案之鑰匙一支，係被告丁○○所有、供被告丙○○、丁○○二人竊取如附表壹編號一、二所示機車之物一節，已據被
    告丙○○、丁○○二人陳明在卷，爰依刑法第三十八條第一
    項第二款之規定併予宣告沒收之。至其餘如事實欄所載之扣
    案物品，固為被告丙○○、丁○○二人為如附表壹、貳所示
    之部分犯行時所穿戴之物，然尚非屬其二人供犯本案所用或
    預備之物，且非屬違禁物，核與沒收之要件不符，爰均不予
    宣告沒收之。
據上論斷，應依刑事訴訟法第二百九十九條第一項前段，刑法第
二十八條、第五十六條、第三百二十條第一項、第三百二十五條
第一項、第五十五條、第四十七條、第三十八條第一項第二款，
罰金罰鍰提高標準條例第一條前段，判決如主文。
本案經檢察官高如應到庭執行職務
中    華    民    國  九十五  年    六  月    三十    日
                  刑事第二庭    審判長法官  王義閔
                                法      官  鄭舜元
                                法      官  李雅俐
以上正本證明與原本無異。
如不服本判決，應於判決送達後十日內，向本院提出上訴狀（須
附繕本）。
告訴人或被害人對於判決如有不服具備理由請求檢察官上訴者，
其上訴期間之計算係以檢察官收受判決正本之日期為準。
中    華    民    國  九十五  年    六  月    三十    日
                                法院書記官  陳秀娟
附錄論罪科刑法條：
刑法第三百二十條第一項：
意圖為自己或第三人不法之所有，而竊取他人之動產者，為竊盜
罪，處五年以下有期徒刑、拘役或五百元以下罰金。
刑法第三百二十五條第一項、第三項：
意圖為自己或第三人不法之所有，而搶奪他人之動產者，處六月
以上五年以下有期徒刑。
第一項之未遂犯罰之。
附表壹：
┌──┬─────┬──────┬───┬───┬─────────────┐
│編號│ 時    間 │ 地      點 │被害人│行為人│ 竊盜方法（含所得財物）   │
├──┼─────┼──────┼───┼───┼─────────────┤
│一  │九十五年三│彰化縣花壇鄉│甲○○│丙○○│由丁○○騎乘其家中所有之車│
│    │月十四日下│花壇街三七五│（車主│丁○○│牌號碼ＰＳ二─二七一號機車│
│    │午八時三十│號（站前網咖│登記為│      │搭載丙○○至左列地點後，推│
│    │分許      │店）前      │吳金山│      │由丁○○以其所有之扣案鑰匙│
│    │          │            │）    │      │一支，共同竊取車牌號碼ＪＳ│
│    │          │            │      │      │Ｓ─五八二號重型機車一部【│
│    │          │            │      │      │價值約新臺幣（下同）八千元│
│    │          │            │      │      │】。                      │
├──┼─────┼──────┼───┼───┼─────────────┤
│二  │九十五年三│彰化縣花壇鄉│李耀賢│丙○○│由丁○○騎乘如附表壹編號一│
│    │月十五日上│花壇街一號前│      │丁○○│所示竊得之機車搭載丙○○，│
│    │午六時許  │            │      │      │共同以如附表壹編號一所示之│
│    │          │            │      │      │鑰匙竊取車牌號碼ＬＡＤ─三│
│    │          │            │      │      │六一號重型機車一部（價值約│
│    │          │            │      │      │一萬元）。                │
├──┼─────┼──────┼───┼───┼─────────────┤
│三  │九十五年一│彰化縣花壇鄉│乙○○│丁○○│利用其在左列釣蝦場工作之機│
│    │月四日中午│中正路一０八│      │      │會（未經手管理櫃檯之金錢）│
│    │十二時五十│巷八號「西海│      │      │，獨自一人乘乙○○及店內員│
│    │八分許    │岸釣蝦場」  │      │      │工不知之際，進入收銀櫃檯徒│
│    │          │            │      │      │手竊取現金一萬三千元。    │
├──┼─────┼──────┼───┼───┼─────────────┤
│四  │九十五年二│基隆市七堵區│隆港交│丙○○│三次均係自倉庫旁空地之貨櫃│
│    │月十八日、│實踐路二二六│通器材│      │上，自該貨櫃與倉庫間之空隙│
│    │二月二十五│號鐵皮倉庫（│有限公│      │進入倉庫（倉庫該面僅堆放貨│
│    │日及三月四│未有人住居）│司    │      │櫃一只，並無圍牆）後，將汽│
│    │日（併案意│            │      │      │車材料放到手推車上後，自倉│
│    │旨書誤載為│            │      │      │庫小門推出而各竊取汽車材料│
│    │上開日期之│            │      │      │一批，共計約價值八十餘萬元│
│    │後一日）下│            │      │      │。                        │
│    │午十一時許│            │      │      │                          │
└──┴─────┴──────┴───┴───┴─────────────┘
附表貳：
┌──┬─────┬──────┬───┬───┬─────────────┐
│編號│ 時    間 │ 地      點 │被害人│行為人│搶奪方法（含未遂情形或所得│
│    │          │            │      │      │財物）                    │
├──┼─────┼──────┼───┼───┼─────────────┤
│一  │九十五年三│彰化縣彰化市│庚○○│丁○○│獨自一人乘庚○○不備之際，│
│    │月十一日上│彰水路一一三│      │      │以右手插入庚○○褲子左邊口│
│    │午五時三十│號檳榔攤    │      │      │袋內，搶奪現金二千五百元。│
│    │分許      │            │      │      │                          │
├──┼─────┼──────┼───┼───┼─────────────┤
│二  │九十五年三│雲林縣西螺鎮│子○○│丙○○│獨自一人騎乘其家中所有之車│
│    │月十二日下│延平路一七九│      │      │牌號碼ＰＳ二─二七一號機車│
│    │午一時許  │號前        │      │      │，乘行人子○○不備之際，騎│
│    │          │            │      │      │駛機車靠近並徒手搶奪其掛在│
│    │          │            │      │      │肩上之肩包一只（內有信用卡│
│    │          │            │      │      │三張、國民身分證、全民健康│
│    │          │            │      │      │保險卡各一張、行動電話一支│
│    │          │            │      │      │及現金一萬二千元）。      │
├──┼─────┼──────┼───┼───┼─────────────┤
│三  │九十五年三│彰化縣大村鄉│癸○○│丁○○│獨自一人向癸○○稱要購買飲│
│    │月十二日下│中山路二段二│      │      │料，乘癸○○轉身拿取飲料而│
│    │午八時四十│三八號「不夜│      │      │不備之際，徒手搶奪放置在椅│
│    │分許      │城檳榔攤」  │      │      │子上之ＬＶ皮包一只（價值二│
│    │          │            │      │      │萬五千元，內有皮夾一只、國│
│    │          │            │      │      │民身分證、郵局提款卡、信用│
│    │          │            │      │      │卡、汽機車駕駛執照各一張、│
│    │          │            │      │      │印章一枚及現金三千元）。  │
├──┼─────┼──────┼───┼───┼─────────────┤
│四  │九十五年三│彰化縣員林鎮│丑○○│丙○○│由丁○○騎乘如附表壹編號一│
│    │月十四日下│中山路二段二│      │丁○○│所示竊得之機車搭載丙○○，│
│    │午九時十分│０四號前    │      │      │由丙○○下車，乘丑○○不備│
│    │許        │            │      │      │之際，徒手搶奪其右手上之米│
│    │          │            │      │      │黃色皮包及黑色紙袋各一只，│
│    │          │            │      │      │惟因丑○○轉身反抗，始未能│
│    │          │            │      │      │得逞而未遂。              │
├──┼─────┼──────┼───┼───┼─────────────┤
│五  │九十五年三│彰化縣溪湖鎮│辛○○│丙○○│由丁○○騎乘如附表壹編號一│
│    │月十四日下│育才街五三巷│      │丁○○│所示竊得之機車搭載丙○○，│
│    │午上十時三│玉青宮旁    │      │      │乘行人辛○○不備之際，由林│
│    │十分許    │            │      │      │鶴昇徒手搶奪其側揹之背包一│
│    │          │            │      │      │只（內有國民身分證、全民健│
│    │          │            │      │      │康保險卡各二張、行動電話一│
│    │          │            │      │      │支及現金三千三百元）。    │
├──┼─────┼──────┼───┼───┼─────────────┤
│六  │九十五年三│彰化縣彰化市│己○○│丙○○│由丁○○騎乘如附表壹編號一│
│    │月十五日凌│大埔路六九七│      │丁○○│所示竊得之機車搭載丙○○，│
│    │晨一時五分│號「尚豪藥局│      │      │乘騎乘機車之己○○不備之際│
│    │許        │」前        │      │      │，由丙○○自左後方徒手搶奪│
│    │          │            │      │      │皮包一只（內有國民身分證、│
│    │          │            │      │      │全民健康保險卡、駕駛執照、│
│    │          │            │      │      │行車執照、信用卡各一張及現│
│    │          │            │      │      │金六百元等物）。          │
├──┼─────┼──────┼───┼───┼─────────────┤
│七  │九十五年三│彰化縣彰化市│陳鈺娟│丙○○│由丁○○騎乘如附表壹編號一│
│    │月十五日凌│中華路三二０│      │丁○○│所示竊得之機車搭載丙○○，│
│    │晨一時三十│號「明星遊藝│      │      │乘正將機車熄火之陳鈺娟不備│
│    │分許      │場」前      │      │      │之際，由丁○○騎駛機車至其│
│    │          │            │      │      │後方，再推由丙○○下車徒手│
│    │          │            │      │      │搶奪陳鈺娟掛放在機車踏板上│
│    │          │            │      │      │方之皮包一只，惟因陳鈺娟出│
│    │          │            │      │      │手拉扯上開皮包，並於該皮掉│
│    │          │            │      │      │落至地面時，將皮包撿拾後跑│
│    │          │            │      │      │離現場，乃因而未能得逞而未│
│    │          │            │      │      │遂。                      │
├──┼─────┼──────┼───┼───┼─────────────┤
│八  │九十三年三│彰化縣彰化市│壬○○│丙○○│由丁○○騎乘如附表壹編號二│
│    │月十五日上│民權路與成功│      │丁○○│所示竊得之機車搭載丙○○，│
│    │午六時四十│路口        │      │      │乘壬○○不備之際，由丙○○│
│    │五分許    │            │      │      │徒手搶奪其掛在腳踏車右把手│
│    │          │            │      │      │上之皮包一只（內有行動電話│
│    │          │            │      │      │一支、重約一錢之金元寶一粒│
│    │          │            │      │      │及現金三千元）。          │
└──┴─────┴──────┴───┴───┴─────────────┘


司法院資訊處製作；財團法人民間司法改革基金會備份。
